最高法院刑事判決            一○○年度台上字第三六二一號
上  訴  人  林文偉
上列上訴人因違反槍砲彈藥刀械管制條例案件，不服台灣高等法
院台中分院中華民國一○○年四月二十九日第二審判決（一○○
年度上訴字第六三○號，起訴案號：台灣台中地方法院檢察署九
十九年度偵字第一八一一○號），提起上訴，本院判決如下：
    主  文
上訴駁回。
    理  由
按刑事訴訟法第三百七十七條規定，上訴於第三審法院，非以判
決違背法令為理由，不得為之。是提起第三審上訴，應以原判決
違背法令為理由，係屬法定要件。如果上訴理由書狀並未依據卷
內訴訟資料，具體指摘原判決不適用何種法則或如何適用不當，
或所指摘原判決違法情事，顯與法律規定得為第三審上訴理由之
違法情形，不相適合時，均應認其上訴為違背法律上之程式，予
以駁回。本件上訴人林文偉上訴意旨略稱：扣案子彈既不具殺傷
力而非屬違禁物，應足認上訴人無預謀攜帶該槍枝，不影響社會
治安，上訴人犯後深具悔意，並未持槍犯案，造成更大危害，原
判決量刑不當云云。惟查：本件原判決綜合上訴人之自白、卷附
台灣台中地方法院搜索票、內政部警政署刑事警察局民國九十九
年九月十七日刑鑑字第○九九○一二五八八五號槍彈鑑定書及扣
案改造槍枝等全案卷證資料，本於事實審法院之推理作用，認定
上訴人有其事實欄所載之犯行，因而維持第一審論處上訴人未經
許可，持有可發射子彈具有殺傷力之改造手槍罪刑之判決，駁回
其於第二審之上訴。已詳敘調查、取捨證據之結果及憑以認定犯
罪事實之心證理由。就形式上觀察，原判決要無採證認事違背經
驗法則、論理法則或理由不備等違背法令之情形。而不論持有具
殺傷力之改造槍枝或子彈，均應處罰，此觀槍砲彈藥刀械管制條
例第八條第四項、第十二條第四項之規定即明。故是否持有具殺
傷力之槍枝或子彈，應分別以觀，不因所持有之子彈經鑑定無殺
傷力，即謂所持有槍枝之行為，不影響社會治安，而不構成犯罪
。上訴人辯稱扣案之子彈無殺傷力，應足認其無預謀持有該槍枝
云云，尚有誤會。又原判決以上訴人之責任為基礎，審酌刑法第
五十七條各款所列事項等一切情狀，維持第一審判決所處之刑，
未逾法定刑度，亦無失出或失入之情形，不生違背法令之問題。
上訴意旨以其已坦承犯行，深具悔意，並未持槍犯案，造成更大
危害，原判決仍維持第一審判決所處之刑，不符罪刑相當原則云
云，任憑己見指摘，尤非適法之第三審上訴理由。其上訴為違背
法律上之程式，應予駁回。
據上論結，應依刑事訴訟法第三百九十五條前段，判決如主文。
中    華    民    國  一○○  年    七    月    六    日
                      最高法院刑事第七庭
                          審判長法官  花  滿  堂  
                                法官  洪  昌  宏  
                                法官  徐  昌  錦  
                                法官  王  聰  明  
                                法官  何  菁  莪  
本件正本證明與原本無異
                                      書  記  官  
中    華    民    國  一○○  年    七    月    八    日
                                                      v